---
title: "Explorando sitios de comercio electrónico"
subtitle: "Final AID"
author: "Leonardo Aranda"
output: beamer_presentation
---

```{r, echo=FALSE, include=FALSE}
setwd("../")
source("src/main.R")
```

## Introducción

* Crecimiento sostenido del comercio electrónico
* ¿Qué características tiene un sitio de elevado tráfico?
* Estimaciones de tráfico: Alexa + SimilarWeb.

## Variables

| Variable          |                   Descripción                   |
|-------------------|:-----------------------------------------------:|
| url               | Dirección del sitio web                         |
| position          | Pertenece al Top 50.000 mundial                 |
| bounce            | Porcentaje de visitas con una sola página vista |
| ppv               | Páginas vistas por visita                       |
| time              | Tiempo promedio de la visita                    |
| paid_search       | Tráfico pago                                    |
| traffic_direct    | Tráfico directo                                 |
| traffic_display   | Tráfico de redes de publicidad                  |
| traffic_search    | Tráfico de buscadores                           |
| traffic_mail      | Tráfico de correo electrónico                   |
| traffic_social    | Tráfico de redes sociales                       |
| traffic_referrals | Tráfico referido desde otras páginas            |

## Vector de medias

```{r,echo=FALSE}
tables.means
```

## Diferencias según el tiempo de visita

```{r, echo=FALSE}
tables.shapiro
```

- $H_0$: No hay diferencias significativas. Los grupos pertenecen a la misma distribución.
- $H_1$: Existen diferencias significativas entre los grupos.

```{r,  echo=FALSE}
tables.wilcox
```


## Componentes principales - Scree Plot

* Tres componentes explican el 60% de la variabilidad.

```{r, echo=FALSE}
plots.scree
```


## Componentes principales - Componente 1

* Nivel de interacción

```{r, echo=FALSE}
plots.pc1
```

## Componentes principales - Componente 2

* Conocimiento de marca

```{r, echo=FALSE}
plots.pc2
```

## Componentes principales - Componente 3

* Tráfico pago

```{r, echo=FALSE}
plots.pc3
```

## Componentes principales - Biplot

* Agrupamiento basado en el nivel de tráfico

```{r fig.align="center", echo=FALSE}
plots.biplot
```

## Análisis discriminante

## Software

* Python + Jupyter: Preparación de datos.
* Rstudio: Análisis y documentación.
* GitHub: Almacenamiento y versionado del código.

## Conclusiones

* Diferencias significativas según el nivel de tráfico